【裁判字號】    98,交聲,2443
【裁判日期】    980828
【裁判案由】    違反道路交通管理處罰條例聲明異議
【裁判全文】
臺灣臺北地方法院交通事件裁定        98年度交聲字第2443號
原處分機關  臺北市交通事件裁決所
異  議  人
即受處分人  甲○○
上列受處分人因違反道路交通管理處罰條例案件，對於臺北市交
通事件裁決所於中華民國98年6 月26日所為之處分（原處分案號
：北市裁罰字第裁22-Z00000000號），聲明異議，本院裁定如下
：
    主  文
異議駁回。
    理  由
一、按汽車駕駛人，駕駛執照吊扣期間駕駛小型車或機器腳踏車
    者，處新臺幣（下同）6,000 元以上12,000元以下罰鍰，並
    當場禁止其駕駛，且吊銷其駕駛執照，道路交通管理處罰條
    例第21條第1 項第5 款及第4 項後段，分別定有明文。次按
    汽車駕駛人，曾依道路交通管理處罰條例其他各條規定吊銷
    駕駛執照者，1 年內不得考領駕駛執照，同條例第67條第3
    項亦有明定。
二、本件異議人即受處分人甲○○於98年4 月18日0 時58分，駕
    駛車牌號碼：5B—5026號自用小客貨車，行經國道五號北向
    3. 8公里處，為內政部警政署國道公路警察局第九警察隊（
    下稱原舉發機關）石碇分隊員警李宗民攔停，舉發其有「駕
    駛執照吊扣期間駕駛小型車」之違規。嗣受處分人於舉發通
    知單上所載應到案日期98年5 月3 日前向原處分機關提出申
    訴，經原處分機關函請原舉發機關調查結果，仍認受處分人
    違規事實明確，遂依違反道路交通管理處罰條例第21條第1
    項第5款 、第67條第3 項之規定及違反道路交通管理事件統
    一裁罰基準表，裁處受處分人罰鍰9,000 元，並自98年7 月
    27日起1 年內禁止重新考領駕駛執照。
三、本件聲明異議意旨略以：異議人於98年4 月18日晚上前往石
    碇山上廟宇參拜，去程由異議人妻子呂錦容開車，回程時因
    呂錦容視網膜開刀過，擔心夜間視線不良，行駛高速公路致
    生危險，故由異議人代為開車，惟一上高速公路即為警攔停
    並開單舉發。異議人吊扣駕駛執照期間再1 個月即將期滿，
    卻於此時遭受再次開單，異議人本因失業，家中經濟已為困
    頓，若一年之內沒有駕照，將使生活更加困頓，為此，爰依
    法聲明異議等語。
四、經查：異議人汽車駕駛執照前因酒駕違規遭吊扣，期間自97
    年5 月20日起至98年5 月19日止之事實，有臺北市交通事件
    裁決所98年8 月10日以北市裁申字第09839379900 號函覆之
    異議人於96年7 月19日被舉發酒後駕車違規通知單掃瞄本、
    裁決書、送達證書、違規查詢報表與汽車駕照基本資料各1
    紙（見本院卷第21至26頁）在卷可稽。異議人於前開駕照吊
    扣期間內之98年4 月18日0 時58分許，駕駛上開自用小貨車
    ，行經國道五號北向3.8 公里處，為警攔停發現其有「駕駛
    執照吊扣期間駕駛小型車」之違規行為，並當場掣單舉發之
    事實，業據異議人所不爭執，亦有內政部警政署國道公路警
    察局Z00000000 號舉發違反道路交通管理事件通知單1 紙（
    見本院卷第8 頁）附卷可徵。是本件違規事證明確，異議人
    違規行為堪予認定。至異議人固稱因其配偶呂錦容視網膜開
    刀過，為避免夜間駕駛危險，始由異議人駕駛，且駕照若被
    吊銷並禁考1 年，將影響其生計等語，惟其配偶呂錦容視網
    膜開刀過及異議人駕駛執照遭吊扣等事實，異議人早已知悉
    ，自應以其他符合規定之方式替代，卻仍違規駕駛，是異議
    人持前情置辯，委無可採。
五、綜上所述，原處分機關據以援引道路交通管理處罰條例第21
    條第1 項第5 款、第67條第3 項以及違反道路交通管理事件
    統一裁罰標準之規定，裁處異議人9,000 元，1 年不得考領
    駕駛執照，核無不當，本件異議為無理由，應予駁回。
六、據上論斷，應依道路交通案件處理辦法第19條，裁定如主文
    。
中    華    民    國    98    年    8     月    28    日
            臺灣臺北地方法院交通法庭  法  官  紀文惠
上正本證明與原本無異。
如不服本裁定，應於裁定送達後5日內，向本院提出抗告狀。
                                      書記官  游曉婷
中    華    民    國    98    年    8     月    28    日


司法院資訊處製作；財團法人民間司法改革基金會備份。
